臺灣高雄地方法院刑事判決　　　　　　　96年度交訴字第75號
公　訴　人　臺灣高雄地方法院檢察署檢察官
被　　　告　乙○○
上列被告因公共危險案件，經檢察官提起公訴（96年度偵字第
3120 號） ，本院判決如下：
    主  文
乙○○服用酒類，不能安全駕駛動力交通工具而駕駛，處有期徒
刑參月。又駕駛動力交通工具肇事，致人傷害而逃逸，處有期徒
刑捌月。應執行有期徒刑拾月。緩刑參年。乙○○應向公庫支付
新臺幣伍萬元。
    事  實
一、乙○○明知飲酒後，注意力及判斷力均會降低，足以造成無
    法安全駕駛動力交通工具之危險，竟於民國96年1月20日22
    時許，在高雄市鼓山區某處與友人飲用酒類後，旋於同日22
    時30分在已達不能安全駕駛動力交通工具之狀態，仍駕駛車
    牌號碼VI-5049號自用小客車由高雄市往高雄縣橋頭鄉方向
    行駛，於96年1月21日1時15分許行經高雄市○○區○○路與
    宏昌街口之際，因不勝酒力，不慎撞及由丙○○所騎乘沿後
    昌路由西往東方向行駛、車牌號碼XX8-201號重型機車車頭
    ，導致丙○○人車倒地，並受有左側第二肋骨骨折、臉部挫
    傷合併鼻出血、左手、右脖及頭部擦傷等傷害（過失傷害部
    分未據告訴）。詎乙○○於車禍發生後，未下車查看並對丙
    ○○施以救護，竟另基於肇事逃逸之犯意，隨即駕車逃離現
    場。經警據報前往處理，並循線於96年1月21日1時30分許在
    高雄市○○區○○街8號前查獲乙○○，於同日2時31分許對
    乙○○施以呼氣酒精濃度檢驗，測得其呼氣酒精濃度高達每
    公升0.42毫克，始查悉上情。
二、案經高雄市政府警察局楠梓分局報請臺灣高雄地方法院檢察
    署檢察官偵查起訴。
    理  由
一、本件被告乙○○所犯係死刑、無期徒刑、最輕本刑為3 年以
    上有期徒刑以外之罪，其於準備程序中就被訴事實為有罪之
    陳述，經法官告知簡式審判程序之旨，並聽取公訴人及被告
    之意見後，合議庭認宜進行簡式審判程序，爰依刑事訴訟法
    第273 條之1 第1 項規定，裁定由受命法官獨任進行簡式審
    判程序，合先敘明。
二、訊據被告對上揭事實於本院審理時坦承不諱，復有道路交通
    事故現場圖、酒精濃度測試單、刑法第185條之3案件測試觀
    察紀錄表、高雄市警察局高市警交字第B00000000 號舉發違
    規道路交通管理事件通知單、被告乙○○及被害人丙○○之
    高雄市政府警察局交通大隊交通事故談話紀錄表、國軍左營
    總醫院附設民眾診療服務處乙種證明書（編號006784）各1
    份，及照片7 張附卷可稽。又按刑法第185 條之3 係抽象危
    險犯，非實害犯，行為人客觀上已達不能安全駕駛之程度，
    且主觀上知其飲酒可能造成不能安全駕駛結果，竟仍放任自
    己駕駛，即應認有故意，而該當該罪。至於是否達「不能安
    全駕駛之程度」之認定，應依據體個案之實際情形判斷之。
    依目前醫學一致見解，吐氣酒精濃度達每公升0.25毫克以上
    時，將使駕駛人產生複雜之技巧障礙、駕駛能力變壞之行為
    表現，肇事比率比一般未飲酒時高出2 倍；吐氣酒精濃度達
    每公升0.5 毫克以上時，將使駕駛人產生說話含糊、腳步不
    穩之行為表現，肇事比率比一般未飲酒時高出7 倍以上。本
    件被告呼氣酒精濃度含量高達每公升0.42毫克，有酒精濃度
    測試單在卷可稽，再參以被告駕駛過程中，因酒後駕車酒精
    濃度超過標準值而肇事，顯無法安全駕駛，則被告已達不能
    安全駕駛之程度，甚為明確。顯見被告之自白與事實相符，
    自得為認定被告犯罪之依。是以，本件被告犯罪事證明確，
    其犯行堪以認定，應依法論科。
三、核被告所為，係犯刑法第185 條之3 不能安全駕駛動力交通
    工具罪及同法第185 條之4 肇事致人傷害逃逸罪。被告所犯
    上開二罪，犯意個別，行為互殊，應分論併罰。爰審酌於飲
    酒後呼氣酒精濃度高達每公升0.42毫克，已不能安全駕駛，
    竟駕車行駛於公眾往來之道路上，漠視自身及公眾生命財產
    安全，果因此肇事，造成被害人受有上開損害，已生具體危
    害；又明知肇事後應停留現場對傷者施以救護以防止損害之
    擴大，竟棄被害人於不顧，率爾逃離現場，本應重懲。惟念
    其無犯罪科刑紀錄，有臺灣高等法院被告前案紀錄表在卷可
    按，且事後坦承犯行，已與被害人達成和解，有和解書、調
    解書、刑事撤回告訴狀在卷可憑，犯罪後態度良好等一切情
    狀，量處如主文所示之刑，並定應執行之刑，以資懲儆。末
    查，被告前未曾受有期徒刑以上刑之宣告，有上開前案紀錄
    表在卷可查，其因一時失慮致犯本件犯行，犯後坦承不諱，
    儘速賠償被害人之損害，深知悔悟，本院認其經此次科刑教
    訓後，當益知警惕，應無再犯之虞，因認本件科刑以暫不執
    行為適當，爰依刑法第74條第1 項第1 款規定宣告緩刑3 年
    。復為惕勵被告，此後能循規蹈矩，避免再犯，爰依同條第
    2 項第4 款規定，命被告應向公庫支付新臺幣5 萬元。
據上論斷，應依刑事訴訟法第299 條第1 項前段、第273 條之1
第1 項、刑法第185 條之3 、第185 條之4 、第51條第5 款、第
74條第1 項第1 款、第2 項第4 款，刑法施行法第1 條之1 ，判
決如主文。
本案經檢察官甲○○到庭執行職務。
中　　華　　民　　國　　96　　年　　4 　　月　　27　　日
                  刑事第十二庭  法　官  洪能超
以上正本證明與原本無異。
如不服本判決，應於判決送達後10日內，向本院提出上訴狀。
中　　華　　民　　國　　96　　年　　4 　　月　　27　　日
                                書記官  曾小玲
附錄本案論罪科刑應適用之法條
中華民國刑法第185條之3
服用毒品、麻醉藥品、酒類或其他相類之物，不能安全駕駛動力
交通工具而駕駛者，處1 年以下有期徒刑、拘役或新臺幣9 萬元
以下罰金。
中華民國刑法第185條之4
駕駛動力交通工具肇事，致人死傷而逃逸者，處6 月以上5 年以
下有期徒刑。
